# 请教版主资本公积和其他综合收益科目的变化

提问人：heyijun95 时间：2014-08-21 17:27:08
看会计司出的《财务报表列报》应用指南，P41，新设了“其他综合收益”科目，并规定与资本公积科目区分，资产负债表和所有者权益变动表也都增加了其他综合收益项目，但没有进一步明确说明增加“其他综合收益”科目后，资本公积科目如何变化？是不是不再区分“资本溢价”、“其他资本公积”了？貌似资本公积只核算权益性交易了（指南里称为“资本交易”），其他资本公积到其他综合收益核算了？

回答人：chenyiwei
从指南内容看，应当单独设置“其他综合收益”一级科目和资产负债表项目，资本公积的核算内容中不再包含其他综合收益。另外原先作为单独报表项目的“外币报表折算差额”也应当是并入了“其他综合收益”一级科目和财务报表项目。 资本公积科目的核算内容至此变为：（ 1 ）与所有者之间的权益性交易（资本性交易）导致的所有者权益性投入性质的资本公积；（ 2 ）权益法核算中在被投资企业除了所有者资本性投入和综合收益以外的其他权益变动中所享有的份额。